# 集团内部控制权转移，母公司如何处理

提问人：gong2816 时间：2017-05-30 16:45:04
请教版主： 假如A是母公司，有子公司B和C，后来B取得了C的控制权，属于同一控制下企业合并。我的问题是： 1 、A公司向B公司出售C的股权时，在个别报表中，A是否确认投资收益？ 2 、在合并报表中如何进行调整抵销？

回答人：chenyiwei
1 、是。
2 、例如，A对C的投资成本为 100 ，交易日（2017.01.01）C的净资产为 150 （假设股本 100 ，未分配利润 50 ），转让价格为 200 ，则： A公司：借：银行存款 200 ，贷：长期股权投资——C 100，贷：投资收益 100 B公司：借：长期股权投资——C 150，借：资本公积 50 ，贷：银行存款 200 抵销分录：借：投资收益 100 ，贷：资本公积 50 ，贷：年初未分配利润 50 ；借：股本 100 ，借：年初未分配利润 50 ，贷：长期股权投资——C 150

提问人：gong2816 时间：2017-05-31 07:39:32
谢谢版主。 我理解： 1 、借：投资收益 100 ，贷：资本公积 50 ，贷：年初未分配利润 50 ；我理解此分录是归属期的调整，贷方年初未分配利润应当为A控制C期间实现的留存收益。假如B公司未分配利润 50 中有 40 万元属于A投资后形成的，且假定A对C的投资比例为90%，那么此分录应当修改为 借：投资收益 100 ，贷：资本公积 64 ，贷：年初未分配利润 40×90%=36 请版主指出这个理解是否正确。 2 、借：股本 100 ，借：年初未分配利润 50 ，贷：长期股权投资——C 150 ，我理解此分录是合并日长期股权投资与子公司的所有者权益抵销的分录，理解是否正确，请版主指出 3 、在上述分录的基础上，是否应当做下面的分录 借：资本公积，贷：盈余公积、未分配利润，对子公司归属于最终控制方的留存收益进行恢复。 4 、如果要做第 3 的分录，那么第 1 分录中归属期调整的分录与 3分录中的留存收益是否就重复了？这个问题是怎么处理或理解 呢？ 麻烦版主了。

回答人：chenyiwei
1 、此时资本公积不一定是 64 ，要根据变化后的条件重新计算。 2 、是。 3 、不用，因为C公司的报表已经纳入合并，其留存收益和净利润自然体现在合并报表中。

提问人：gong2816 时间：2017-05-31 22:41:15
谢谢版主。 请问版主，在计学撮要中，是否有完整的同一控制下企业合并“最终控制方编制合并报表”的示例，如有麻烦指出一下。
如无，版主是否有相关的资料或链接提供一下

回答人：chenyiwei
抱歉，目前暂无完整案例。

提问人：呼叫帮助 时间：2017-10-12 12:51:57
陈版同一控制下的合并，我也做过，一做就搞糊涂了，我搜到这个实例， 借：投资收益 100 ，贷：资本公积 64 ，贷：年初未分配利润 40×90%=36 您的回复为 1 、此时资本公积不一定是 64 ，要根据变化后的条件重新计算。陈版我就搞不清楚这里根据变化后的条件重新计算，怎么计算是准确的？

回答人：chenyiwei
这种情况下的资本公积不能简单看作平衡数，要考虑是否存在少数股东权益和损益等问题。